【裁判字號】    90,聲,547
【裁判日期】    900503
【裁判案由】    聲請法官迴避
【裁判全文】
臺灣高等法院臺中分院刑事裁定                        九十年度聲字第五四七號
    聲  請  人  甲○○
右列聲請人因偽造文書案件，聲請本院法官迴避，本院裁定如左：
      主  文
聲請駁回。
      理  由
一、按當事人聲請法官迴避，以有刑事訴訟法第十八條第一、二兩款所列情形之一者
    為限。又聲請迴避之原因，應釋明之，刑事訴訟法第二十條第二項，亦有明文。
    刑事訴訟法第十八條第二款規定，得聲請法官迴避原因之所謂「足認其執行職務
    有偏頗之虞者」，係指以一般通常之人所具有之合理觀點，對於該承辦法官能否
    為公平之裁判，均足產生懷疑；且此種懷疑之發生，存有其安全客觀之原因，而
    非僅出諸當事人自己的主觀之判斷者，始足當之。至於訴訟上之指揮乃專屬於法
    院之職權，當事人之主張、聲請，在無礙於事實之確認以及法的解釋適用範圍之
    下，法院固得斟酌其請求以為訴訟之進行，但仍不得以此對當事人之有利於否，
    作為其將有不公平裁判之依據，更不得以此訴訟之進行與否而為有偏頗之虞聲請
    法官迴避，最高法院著有七十九年台抗字第三一八號判例，可資參照。
二、本件聲請意旨略稱：受命法官姚勳昌於八十九年十一月六日開調查庭時，傳朱道
    力作偽證。其並違反刑事訴訟法第一百六十九條，讓被告在場，證人薛秋文不能
    自由陳述，亦違反同法第一百六十三條第二項，訊問證人，未讓聲請人訊問證人
    。另，當天聲請人聲請傳喚證人葉重新、賴清標等人出庭作證，以及當庭呈上上
    訴理由狀請求調查狀內所附證據六十九張，但不其被接受，逕行於八十九年十一
    月二十二日開辯論庭。幸經審判長吳火川，准予聲請被竄改之兩張評分表送調查
    局鑑定，准予再開調查庭，受命法官姚勳昌執行職務，有偏頗之虞，應予迴避。
    另聲請人僅有八十九年十一月六日上午九時三十五分出調查庭一次而已，其餘於
    傳票皆未合法送達。九十年二月二十六日上午出庭之傳票，更違反刑事訴訟法第
    二十一條之規定，推事迴避之聲請，由該推事所屬之法院以合議庭裁定之，前項
    裁定，被聲請迴避之推事不得參與。聲請人聲請迴避後，合議庭於九十年二月十
    四日之再開辯論裁定，姚勳昌法官及另兩位法官（按為袁從禎、胡森田）均參與
    裁定，因為聲請人從未和被告言詞辯論，也從未看過該兩位法官，該三位法官卻
    在該裁定謂：本案言詞辯論業經終結，足證本案另兩位法官，也是不公正之法官
    ，均應予以迴避云云。
三、經核：本件依聲請人所述，關於受命法官訊問證人之方法或其聲請訊問證人之准
    許與否各節，均屬法院調查證據之職權；又再開辯論之裁定，亦專屬法院關於訴
    訟程序之職權。且就聲請人所指情事，亦無法據以認定受命法官或合議庭法官執
    行職務有何偏頗之虞，本件聲請迴避，並無理由，應予駁回，爰裁定如主文。
中      華      民      國      九十     年       五      月     三     日
                                  臺灣高等法院臺中分院刑事第五庭
                                        審判長法  官  郭  同  奇
                                              法  官  蔡  聰  明
                                              法  官  劉  登  俊
右正本證明與原本無異。
如不服本裁定，應於裁定送達後五日內向本院提出抗告狀。
                                              書記官  康  孝  慈
中      華      民      國      九十     年       五      月     三     日
                                                                        Ｉ


司法院資訊處製作；財團法人民間司法改革基金會備份。
